【裁判字號】    99,毒抗,207
【裁判日期】    990714
【裁判案由】    毒品危害防制條例
【裁判全文】
臺灣高等法院刑事裁定                 99年度毒抗字第207號
抗  告  人
即  被  告  甲○○
上列抗告人因毒品危害防制條例案件，不服臺灣士林地方法院中
華民國99年6月11日裁定（99年度毒聲字第258號），提起抗告，
本院裁定如下：
    主  文
抗告駁回。
    理  由
一、本件抗告意旨略以：
（一）當事人並未在場，警方自行開鎖進入三樓後，由桌下取出
      不知名品牌之煙盒，內有吸食器及安非他命，強烈質疑警
      方栽贓。
（二）採尿液檢體時，提供檢體只有半瓶，但貼封條時，卻是一
      整瓶，是否為警方加料？且於5月2日自行至檢驗所檢查，
      結果為尿液正常，故質疑警方採尿過程公正性，故我願接
      受當場驗尿，並同意測謊云云，並提出98年11月23日及99
      年5月2日之檢驗報告1式3張為證。
二、按犯毒品危害防制條例第10條之罪者，檢察官應聲請法院裁
    定，或少年法院（地方法院少年法庭）應先裁定，令被告或
    少年入勒戒處所觀察、勒戒，其期間不得逾2月，同條例第2
    0條第1項定有明文。
三、本院查：
（一）本件檢察官聲請意旨略以：被告甲○○基於施用第二級毒
      品之犯意，於民國99年4月29日為警採尿往前回溯96小時
      內某時，在不詳地點，施用第二級毒品甲基安非他命，嗣
      於同日18時56分許，在其住處查獲，被告為警查獲後所採
      取尿液檢體經送台灣尖端生技醫藥股份有限公司以「氣相
      層析質普儀分析法」檢驗，呈安非他命、甲基安非他命陽
      性反應，有該公司濫用藥物檢驗報告1紙附卷可稽，因依
      毒品危害防制條例第20條第1項規定，聲請裁定將被告送
      勒戒處所觀察、勒戒等語；原審法院經核閱全案卷證，認
      檢察官之聲請於法並無不合，而依毒品危害防制條例第20
      條第1項、觀察勒戒處分執行條例第3條第1項之規定，裁
      定被告甲○○施用第二級毒品，而令入勒戒處所觀察、勒
      戒；以上事實，有前開聲請書及裁定書附卷可稽，堪認為
      真實。
（二）按本件被告為警查獲後所採取尿液檢體經送台灣尖端生技
      醫藥股份有限公司以「氣相層析質普儀分析法」檢驗，呈
      安非他命、甲基安非他命陽性反應，有該公司99年5月14
      日編號尿液檢體編號為038830號濫用藥物檢驗報告1紙在
      卷足憑。復按個人口服投與甲基安非他命後，其尿液中能
      否驗出安非他命陽性反應，與其投與方式、投與量、個人
      體質、採尿時間及檢測儀器之精密度等有關，一般而言，
      約70％於口服投與後24小時內自尿中排出，約90％於96小
      時內自尿中排出，從而吸食時間距採集尿液時間最長可能
      不會超過4日，此有行政院衛生署藥物食品檢驗局81年2月
      8 日81藥檢壹字第1156號函可參。再者，服用安非他命以
      外之藥物或飲料者，其尿液以酵素免疫分析法、薄層色層
      分析法及放射免疫分析法檢驗，於文獻報告中，可在尿液
      測試中產生偽陽性之安非他命反應。但利用精密之儀器分
      析，將可排除偽陽性之可能，而得到正確之答案。在目前
      最常以氣相層析質譜儀分析法確認，依此方法確認，幾乎
      不會有偽陽性產生等情，有行政院國軍退除役官兵輔導委
      員會臺北榮民總醫院83年4月7日83北總內字第03059號函1
      份可稽。查，台灣生技醫藥股份有限公司鑑驗被告尿液之
      方法，乃先對尿液檢體以酵素免疫分析法作初步篩驗，於
      呈陽性反應時，再輔以氣相層析質譜儀分析法作第二步確
      認，依上開函示，被告之尿液經以氣相層析質譜儀分析法
      此精確嚴謹之檢驗方式確認，得以有效排除偽陽性反應，
      並無誤判之虞，故該公司檢驗結果自屬可信。是被告有施
      用第二級毒品甲基安非他命之犯行，應堪認定；原審據以
      裁定，認聲請人之聲請於法並無不合，而依毒品危害防制
      條例第20條第1項、觀察勒戒處分執行條例第3條第1項之
      規定，裁定被告甲○○施用第二級毒品，令入勒戒處所觀
      察、勒戒，經核其認事用法均無不合。
（三）本件被告以前開抗告意旨所載理由提起抗告，其抗告意旨
      並稱：「提出98年11月23日及99年5月2日之檢驗報告1 式
      3張為證」，據被告附狀所提出之淡江醫事檢驗所之「血
      液檢驗報告」、「特殊檢驗報告」、「鏡檢檢驗報告」等
      影本，其中「特殊檢驗報告」所載「安非他命」之檢驗結
      果為「陰性」；惟查：被告前開各種檢驗之檢驗日期均為
      「98年11月23日」，此有其提出之各該檢驗報告影本可稽
      ；本件被告被查獲施用第二級毒品日期為「99年4月29日
      為警採尿往前回溯96小時內某時」，距前開被告自行至淡
      江醫事檢驗所檢驗之日期已有5個多月之久，自不能以前
      開檢驗報告證明其未在99年4月29日為警採尿往前回溯96
      小時內某時，曾施用第二級毒品之事實。
四、綜上所述，本件原審以檢察官之聲請於法並無不合，而依毒
    品危害防制條例第20條第1項、觀察勒戒處分執行條例第3條
    第1項之規定，裁定被告甲○○施用第二級毒品，令入勒戒
    處所觀察、勒戒，經核其認事用法均無不合。本件被告之抗
    告難認為有理，應予駁回。
五、據上論結，應依刑事訴訟法第412條，裁定如主文。
中    華    民    國    99    年    7     月    14    日
                  刑事第十六庭審判長法  官  陳晴教
                                    法  官  王敏慧
                                    法  官  許增男
以上正本證明與原本無異。
不得再抗告。
                                    書記官  廖麗蓮
中    華    民    國    99    年    7     月    15    日

司法院資訊處製作；財團法人民間司法改革基金會備份。
